【裁判字號】    89,訴,3005
【裁判日期】    900711
【裁判案由】    違反稅捐稽徵法等
【裁判全文】
臺灣高雄地方法院刑事判決                        八十九年度訴字第三五號
    公  訴  人  臺灣高雄地方法院檢察署檢察官
    被      告  甲○○
右列被告因違反稅捐稽徵法等案件，經檢察官提起公訴（八十九年度偵字第二八四九
號），本院判決如左：
    主  文
甲○○無罪。
    理  由
一、公訴意旨略以：被告甲○○係合豐鑫建材股份有限公司（下稱合豐鑫公司）之負
    責人，明知乙○○、丁○○於民國八十二年間，均未在該公司工作領有薪資，竟
    不實填製其向合豐鑫公司領取各新台幣十五萬三千元薪資之八十二年度扣繳憑單
    ，並據以製作該公司該年度營利事業所得稅結算申報書，持向財政部台北市國稅
    局行使申報，足生損害於乙○○、丁○○及上揭稅捐機關對合豐鑫公司該年度營
    利事業所得稅之稽徵，因認被告涉犯刑法第二百十六條、第二百十五條及稅捐稽
    徵法第四十一條之罪嫌等情。
二、公訴意旨認被告涉犯上開罪嫌，係以告訴人乙○○、丁○○之指訴，及卷附之綜
    合所得稅核定通知書、扣繳憑單，資為主要論罪依據。訊據被告甲○○否認上開
    犯行，辯稱：伊於八十二年將該公司轉讓予丙○○，惟登記予陳錦祥名下，而八
    十二年之所得稅係於八十三年三月間申報，該公司是否有以乙○○、丁○○名義
    虛報工資逃漏稅捐，伊不知情等語。
三、經查，被告固曾為合豐鑫公司之負責人，惟於八十二年五月間已改由林陳炎擔任
    董事長，八十二年十二月間起改由陳錦祥擔任董事長迄至八十四年四月七日解算
    ，是以被告自八十二年五月間起至八十四年四月七日該公司解散止，並非合豐鑫
    公司負責人，亦非該公司董事，此有合豐鑫建材股份有限公司變更事項登記卡五
    紙附卷可稽。次查，證人陳錦祥於另案中證述：伊係於八十三年二、三月間擔任
    合豐鑫負責人，原來負責人係甲○○，因吳某欠伊老闆丙○○債務，故將公司頂
    讓予丙○○，由伊擔任負責人，一切均是丙○○在處理等語（見台灣桃園地方法
    院檢察署檢察官八十七年度偵字第一五九一號、第一五九二號不起訴處分書），
    雖證人陳錦祥上開證詞將其自八十二年十二月間起擔任該公司董事長誤述為八十
    三年二、三月間，然其證述被告將該公司轉讓予丙○○，丙○○以其掛名擔任董
    事長等情，與被告所辯情節相符。末查，八十二年度之綜合所得稅一般均於八十
    三年三月間辦理申報，而斯時合豐鑫公司名義負責人為陳錦祥，實際負責人為丙○○，被告並非該公司負責人，雖告訴人乙○○、丁○○八十二年度扣繳憑單上
    有被告甲○○之印文，然被告於八十三年三月間時既非該公司之負責人，又已將
    公司轉讓予案外人丙○○，被告自不可能製作上開不實扣繳憑單及在其上蓋用個
    人印文，並據以製作該公司該年度營利事業所得稅結算申報書持向財政部台北市
    國稅局行使申報。綜上，被告所辯非不可採信，此外，復查無其他積極證據足認
    被告有何被訴犯行，既不能證明被告犯罪，爰為無罪判決之諭知。
據上論斷，應依刑事訴訟法第三百零一條第一項，判決如主文。
中      華      民      國      九十      年      七      月    十一    日
                                  臺灣高雄地方法院刑事庭
                                      法  官    郭錦茂
右正本證明與原本無異。
如不服本判決，應於判決送達後十日內，向本院提出上訴狀。
                                      書記官    賴佳慧
中    華    民    國      九十      年      七      月十二      日


司法院資訊處製作；財團法人民間司法改革基金會備份。
